# 求助陈版主！关于使用权资产折旧和租赁负债利息能否资本化

提问人：13422306024 时间：2023-07-25 15:39:31
A公司为数据基础设施服务商（IDC行业），A公司从B公司租赁厂房，租赁期限 20 年，C公司为A公司在租赁的厂房中建设数据中心，D公司（融资租赁公司）向C公司购买建设数据中心所需要的设备租赁给A公司投入到数据中心的建设中（机器设备的租赁期限为 20 年），数据中心建成后作为A公司的固定资产核算。
1 、租赁的厂房是否从租赁期开始日就计提折旧，如果是的话，建设数据中心期间，该租赁的厂房计提的折旧是否可以记入在建工程科目，作为数据中心建设项目的成本？
2 、租赁厂房和租赁机器设备形成的租赁负债是否可以看作建设数据中心的专门借款，数据中心建设期间的租赁负债相关的利息支出是否可以资本化记入在建工程？

回答人：chenyiwei
1 、租赁的厂房应从租赁期开始日就计提折旧（包括在数据中心建设期间）。
建设数据中心期间，该租赁的厂房计提的折旧可以记入在建工程科目，作为数据中心建设项目的成本。
2 、厂房相关租赁负债不属于数据中心建设的专门借款，其利息不可资本化计入在建工程成本；租赁机器设备所形成的租赁负债可看作数据中心建设所发生的专门借款，其利息在建设期内可根据《企业会计准则第 17 号——借款费用》的规定予以资本化。